臺灣南投地方法院刑事判決
  111年度金訴字第101號
公  訴  人  臺灣南投地方檢察署檢察官 
被      告  柯人瑋




上列被告因洗錢防制法案件，經檢察官提起公訴（110年度偵字
第2350號），因被告於準備程序中對起訴事實為有罪之陳述，經
告以簡式審判程序之旨，並聽取當事人意見後，合議庭裁定由受
命法官獨任進行簡式審判程序，判決如下：
    主      文
柯人瑋幫助犯洗錢防制法第十四條第一項之洗錢罪，處有期徒刑
肆月，併科罰金新臺幣貳萬元，罰金如易服勞役，以新臺幣壹仟
元折算壹日。
    事實及理由
一、犯罪事實：柯人瑋依一般社會生活之通常經驗，本可預見提
    供金融帳戶予他人使用，可能淪為犯罪工具，而幫助詐欺犯
    罪人員作為詐取財物後收受、提領詐欺犯罪所得使用，而產
    生遮斷金流以逃避國家追訴、處罰之效果，竟基於幫助詐欺
    取財及幫助一般洗錢之不確定故意，於民國109年8、9月間
    某日，在臺南市某便利超商以店到店寄送方式，將其所有之
    中國信託商業銀行帳號000000000000號帳戶（下稱中信帳戶
    甲）及帳號000000000000號帳戶（下稱中信帳戶乙）之提款
    卡及密碼，提供予不詳詐欺人員使用。嗣詐欺人員即意圖為
    自己不法所有，基於詐欺及洗錢之犯意，以附表所示之方式
    ，詐騙附表所示之人，使其等陷於錯誤，分別匯款附表所示
    之金額至附表所示帳戶，旋即遭人提領而隱匿犯罪所得之歸
    屬及流向。嗣經王吟倢、曹素琴、鄭名翔、楊子勤發現受騙
    後報警處理，循線查獲上情。
二、證據名稱：
　　㈠被告柯人瑋於偵訊及本院審理時之自白。
　　㈡證人即告訴人王吟倢於警詢、本院審理時之證述；證人即
      告訴人曹素琴、楊子勤於警詢時之證述；證人即被害人鄭
      名翔於警詢時之證述。
　　㈢內政部警政署反詐騙諮詢專線紀錄表、新北市政府警察局
      三重分局長泰派出所受理詐騙帳戶通報警示簡便格式表、
      金融機構聯防機制通報單、新北市政府警察局三重分局長
      泰派出所受理刑事案件報案三聯單、新北市政府警察局三
      重分局長泰派出所受理各類案件紀錄表、內政部警政署反
      詐騙諮詢專線紀錄表、高雄市政府警察局小港分局漢民路
      派出所受理詐騙帳戶通報警示簡便格式表、金融機構聯防
      機制通報單、轉帳交易明細截圖、高雄市政府警察局小港
      分局漢民路派出所受理刑事案件報案三聯單、高雄市政府
      警察局小港分局漢民路派出所受理各類案件紀錄表、內政
      部警政署反詐騙諮詢專線紀錄表、金融機構聯防機制通報
      單、金門縣警察局金城分局金城派出所受理詐騙帳戶通報
      警示簡便格式表、金門縣警察局金城分局金城派出所受理
      各類案件紀錄表、金門縣警察局金城分局金城派出所受理
      刑事案件報案三聯單、交易明細表、告訴人楊子勤之存摺
      封面暨內頁影本、內政部警政署反詐騙諮詢專線紀錄表、
      宜蘭縣政府警察局礁溪分局礁溪派出所受理詐騙帳戶通報
      警示簡便格式表、金融機構聯防機制通報單、交易明細暨
      金融卡影本、宜蘭縣政府警察局礁溪分局礁溪派出所受理
      刑事案件報案三聯單、宜蘭縣政府警察局礁溪分局礁溪派
      出所受理各類案件紀錄表、中國信託商業銀行股份有限公
      司109年12月21日中信銀字第109224839322721號函暨函附
      資料、中華郵政股份有限公司110年6月24日儲字第110016
      8244號函暨函附資料、中國信託商業銀行股份有限公司11
      0年6月23日中信銀字第110224839152728號函暨函附資料
      。　　
三、被告將其中信帳戶甲、乙之提款卡及密碼提供予他人使用，
    容任他人得基於詐欺取財、一般洗錢之犯意，向附表所示之
    人施以詐術，致其等陷於錯誤，而分別匯款至詐欺人員用以
    受領詐欺犯罪所得之中信帳戶甲、乙內，且附表所示之人因
    遭詐騙分別匯入中信帳戶甲、乙之款項均經提領，被告雖未
    參與詐欺取財、一般洗錢之行為，然顯係以幫助之意思，參
    與詐欺取財、一般洗錢罪構成要件以外之行為，為幫助犯。
    又被告僅提供中信帳戶甲、乙之提款卡等帳戶資料予他人使
    用，並無證據足證被告對本案詐欺人員之人數是否為3人以
    上有所認識或預見，堪認被告基於幫助故意所認知之範圍，
    應僅及於普通詐欺取財犯行。是核被告所為，係犯刑法第30
    條第1項前段、第339條第1項之幫助詐欺取財罪及刑法第30
    條第1項前段、洗錢防制法第14條第1項之幫助一般洗錢罪。
四、被告以一交付中信帳戶甲、乙帳戶資料之行為，幫助他人詐
    得如附表所示之人之財產，並使他人得順利自前開帳戶提領
    款項而達成掩飾、隱匿贓款去向之結果，係以一行為觸犯幫
    助詐欺取財罪及幫助洗錢罪，為想像競合犯，應依刑法第55
    條前段規定，從一重之幫助一般洗錢罪處斷。另被告為幫助
    犯，所犯情節較正犯輕微，依刑法第30條第2項規定，按正
    犯之刑減輕。又被告於本院審理時坦承涉犯本件幫助一般洗
    錢犯行，依洗錢防制法第16條第2項規定減輕其刑，並依法
    遞減之。
五、本院審酌被告前曾因詐欺案件經法院論罪科刑，及被告本案
    犯罪手段、提供之帳戶資料數量、告訴人3人與被害人1人遭
    詐騙之款項數額、被告犯後坦承犯行、未能與告訴人與被害
    人達成調解賠償損害、被告於本院審理時自陳大學肄業、之
    前從事汽車美容、沒有家屬要扶養等一切情狀，量處如主文
    所示之刑，並就併科罰金部分諭知易服勞役之折算標準。
六、卷內並無證據足證被告本案幫助行為有獲得任何報酬或利益
    ，故應認被告就本案無犯罪所得，自無沒收犯罪所得可言。
七、依刑事訴訟法第273條之1、第299條第1項前段、第310條之2
    、第454條，判決如主文。
八、如不服本件判決，得自收受送達之日起20日內，向本院提起
    上訴狀（須附繕本）。
本案由檢察官簡汝珊提起公訴，檢察官吳宣憲、石光哲到庭執行
職務。
中　　華　　民　　國　　111 　年　　10　　月　  18　　日
                  刑事第二庭    法　官　蔡霈蓁
以上正本與原本無異。
如不服本判決應於收受送達後20日內向本院提出上訴書狀，並應
敘述具體理由；其未敘述上訴理由者，應於上訴期間屆滿後20日
內向本院補提理由書（均須按他造當事人之人數附繕本）「切勿
逕送上級法院」。
告訴人或被害人如對於本判決不服者，應具備理由請求檢察官上
訴，其上訴期間之計算係以檢察官收受判決正本之日期為準。
                                書記官  郭勝華  
中　　華　　民　　國　　111 　年　　10　　月　　18　　日
附錄本案論罪科刑法條:
洗錢防制法第14條
有第二條各款所列洗錢行為者，處7年以下有期徒刑，併科新臺
幣5百萬元以下罰金。
前項之未遂犯罰之。
前二項情形，不得科以超過其特定犯罪所定最重本刑之刑。　　
中華民國刑法第339條
意圖為自己或第三人不法之所有，以詐術使人將本人或第三人之
物交付者，處5年以下有期徒刑、拘役或科或併科50萬元以下罰
金。
以前項方法得財產上不法之利益或使第三人得之者，亦同。
前二項之未遂犯罰之。
中華民國刑法第30條
幫助他人實行犯罪行為者，為幫助犯。雖他人不知幫助之情者，
亦同。
幫助犯之處罰，得按正犯之刑減輕之。​​​​​​​​​​​


附表：
編號 被害人 遭詐騙之情形 及匯入帳戶 匯款時間 遭詐騙之金額   （新臺幣） 1 王吟倢(告訴人) 於109年11月22日晚間，詐欺人員致電，佯稱蝦皮商場網路購物有問題，要求配合解除，王吟倢誤信為真，依指示操作自動櫃員機而匯款至中信帳戶甲。 109年11月22日晚間6時14分  2萬9985元 (手續費15元)     109年11月22日晚間6時23分 2萬2000元 2 曹素琴(告訴人) 於109年11月20日晚間8時許，詐欺人員陸續以金石堂網路書店及中國信託人員致電，佯稱購物訂單重複，要求配合解除，曹素琴誤信為真，依指示操作網路銀行而匯款至中信帳戶乙。　 109年11月22日下午5時16分 1萬7123元 3 鄭名翔 於109年11月22日晚間7時8分許，詐欺人員陸續以品居家購物平台及郵局人員致電，佯稱作業疏失設定失誤，要求配合解除，鄭名翔誤信為真，依指示操作自動櫃員機而匯款至中信帳戶甲。 109年11月22日晚間8時5分 1萬7985元     109年11月22日晚間8時7分 9985元 4 楊子勤(告訴人) 於109年11月22日晚間8時30分許，詐欺人員陸續以網拍及郵局人員致電，佯稱作業疏失訂單有誤，要求配合解除，楊子勤誤信為真，依指示操作自動櫃員機而匯款至中信帳戶甲。 109年11月22日晚間8時31分 8123元